【裁判字號】    96,簡上,170
【裁判日期】    970109
【裁判案由】    詐欺
【裁判全文】
台灣基隆地方法院刑事判決             96年度簡上字第170號
上  訴  人  台灣基隆地方法院檢察署檢察官
上  訴  人  丙○○
即  被  告
                    國民
義務辯護人  陳雅萍  律師
上列上訴人因被告詐欺案件，不服本院基隆簡易庭96年度基簡字
第1017號中華民國96年10月23日所為第一審刑事簡易判決（偵查
案號：96年度偵字第4123號），分別提起上訴，本院管轄第二審
之合議庭判決如下：
    主  文
上訴駁回。
    事實及理由
壹、書類引用
    原審簡易判決以被告丙○○幫助他人犯詐欺取財，觸犯刑法
    第30條、第339 條第1 項之幫助詐欺取財罪，而判處有期徒
    刑3月，如易科罰金，以新台幣1千元折算1 日。本院審理結
    果，認為第一審簡易判決之認事用法及量刑均無不當，應予
    維持，爰引用附件第一審簡易判決書所記載之事實、證據及
    理由，並作補充之說明。
貳、上訴意旨
一、檢察官上訴
    檢察官因被害人甲○○之請求而上訴之意旨，以被告並未賠
    償被害人分文，原判決僅量處有期徒刑3月，尚嫌過輕，是
    以請求撤銷原判決，改判較重之刑云云。
二、被告上訴
    被告上訴之意旨，以其犯法內容與被訴犯罪事實並不一致，
    深怕說出中間人，會讓家人遭受無妄之災，是以請求撤銷原
    判決，改判無罪或較輕之刑云云。
參、駁回理由
    本院依下列理由，認為原審簡易判決之認事用法及量刑俱無
    瑕疵，並無撤銷改判之事由，是以檢察官及被告之上訴俱無
    理由，應予駁回：
一、程序事項
１、告訴人之指訴
    按被告以外之人於審判外之言詞或書面陳述，除法律有規定
    者外，不得作為證據，刑事訴訟法第159條第1項固定有明文
    。惟被告以外之人於審判外之陳述，雖不符第159條之1至第
    159 條之4之規定，而經當事人於審判程序同意作為證據，
    法院審酌該言詞陳述或書面陳述作成時之情況，認為適當者
    ，亦得為證據；當事人、代理人或辯護人於法院調查證據時
    ，知有第159 條第1 項不得為證據之情形，而未於言詞辯論
    終結前聲明異議者，視為有前項之同意，同法第159 條之5
    定有明文。經查：在本院審理中，被告就本院所引被害人甲
    ○○於審判外之言詞及書面陳述，其證據能力並未爭執，本
    院審酌該等言詞陳述或書面陳述作成時之情況，並無非法取
    得等不適當之情形，且經本院於審判期日依法進行證據之調
    查、辯論，被告於訴訟上之程序權，已受保障，依刑事訴訟
    法第159 條之5 之規定，自有證據能力。
二、事實認定
１、被告辯解
    被告於警詢時辯稱：其帳戶及印章並未遺失，該帳戶有提領
    記錄一事，其並不知情云云。於偵查中辯稱：該帳戶是其老
    闆「王學賢」要匯款之用，其開戶後將提款卡、存摺及印章
    放在機車置物箱內，其並未將該帳戶出售他人；惟在警詢筆
    錄製作完畢後，其回家尋找，已經不見存摺及印章云云。於
    本院簡易庭調查中辯稱：該帳戶之存摺及印章放在機車置物
    箱內，後來就不見，惟其不知如何去報遺失云云。於本院合
    議庭準備程序時辯稱：該帳戶是其友「吳志遠」要為其介紹
    新工作時，說要匯款之用，其開戶後，才將提款卡、存摺、
    密碼交給吳志遠，惟吳志遠並未將之歸還，其實際上是被詐
    騙集團利用云云。
２、本院心證
    經查：被告被訴之事實，業據被告對於交付提款卡、存摺和
    密碼部分之事實坦承不諱，而被害人被騙之經過，並經被害
    人指訴歷歷，且有卷附第一商業銀行各類存款開戶暨往來業
    務項目申請書、印鑑卡、交易明細資料、被告身分證、駕駛
    執照、第一商業銀行存摺類存款取款憑條、第一商業銀行跨
    行作業同業代收付款明細表、郵局跨行匯款申請書、新竹縣
    警察局橫山分局嘉樂派出所受理刑事案件報案三聯單、於第
    一商業銀行基隆分行臨櫃提款監視器翻拍照片及於基隆市○
    ○路101 號統一超商ＡＴＭ提款監視器翻拍照片共11張附卷
    足憑，足見被告之自白與事實相符，可以採信。因此，本院
    依上開證據，加之後述三之法律見解等理由，認為被告幫助
    詐欺取財之證據明確，其犯行洵堪認定。
三、法律見解
１、關於本案之正犯（被幫助者）：
    本案實際遂行詐騙手法，固係向被害人施以詐術並取得財物
    ；惟本案實際遂行詐騙手法，實係藉由電話與「不特定」之
    被害人取得聯繫，再向「不特定」之被害人施用詐術，繼而
    使得該「不特定」被害人陷於錯誤，並進而依詐騙集團成員
    指示而操作自動櫃員機，致「不特定」被害人在不知不覺情
    形下，誤將自己帳戶內現金轉帳匯入「被告如起訴書所載之
    帳戶」。茲就本案實際遂行詐騙者「隨機」選擇被害人以行
    詐騙暨利用被告帳戶取得財物之情節以觀，已明顯可見「本
    案實際遂行詐騙手法及與之有犯意聯絡者」利用前揭方式斂
    財，並非出於一時或偶發，自客觀言之，實已堪認「本案實
    際遂行詐騙手法及與之有犯意聯絡者」，當有反覆實施類似
    本案之詐欺取財犯罪之意，亦即本案之詐騙行為人，應係出
    於「單一」之詐騙犯罪意思而反覆實施同種類之犯罪行為，
    雖彼等在反覆利用相同手法誘使「不特定」被害人上當之過
    程中，或因被害人並未上當，或因被害人息事寧人，致經披
    露者，僅被害人而已，然此除無礙於彼等藉上開手法所反覆
    實施之詐騙行為間，具時空密接連結之特性，自第三人之立
    場觀其整體犯罪流程，彼等連貫詐騙行為之實施，亦與單一
    之整體事件無殊。因此，自刑法評價與其評價客體之對應關
    係而論，倘割裂本案之整體犯罪流程而為數罪評價，則恐與
    刑罰之過度評價禁止原則相悖，並與憲法之比例原則有違。
    何況，縱令較之一般性及偶發性之詐騙事件而言，若干詐騙
    情節所可能牽累之範圍尤為深廣，然此亦非立法者或裁判者
    得恃以侵越刑罰過度評價禁止原則之正當理由。其次，有關
    行為人基於概括之犯意，多次對不同被害人詐騙之犯罪，司
    法實務歷來習依95年7 月1 日修正施行前之刑法第56條連續
    犯之規定論以一罪，並加重其刑；雖上開連續犯之規定業經
    修正刪除，並自95年7 月1 日施行，然考諸其修正理由說明
    既稱：「至連續犯之規定廢除後，對於部分習慣犯，例如竊
    盜、吸毒等犯罪，是否會因適用數罪併罰而使刑罰過重產生
    不合理之現象一節，在實務運用上應可參考德、日等國之經
    驗，委由學界及實務以補充解釋之方式，發展接續犯之概念
    ，對於合乎接續犯或包括的一罪之情形，認為構成單一之犯
    罪，以限縮數罪併罰之範圍，用以解決上述問題。」足見刑
    法新制刪除連續犯規定之目的，並非意謂在舊制時代應依連
    續犯規定論以一罪者，在新制施行之後，即應一律論以數罪
    。且參酌新制精神，「行為單數」及「行為複數」之概念，
    亦有重新定位之必要。爰參考立法理由所揭示之德國實務經
    驗，以德國實務擴張「自然行為單數」之概念，考量本案詐
    騙行為人係出於「單一」之詐騙犯罪意思而反覆實施同種類
    之犯罪行為，且所反覆實施之各別詐騙行為間，復具有時空
    密接之特性，致第三人觀其整體犯罪流程，仍認與單一之整
    體事件無殊；兼以此類案件所侵害之法益雖非單一，然亦僅
    止於財產法益，而與高度之屬人法益如：生命、身體、自由
    、名譽法益無妨，本院因認本案詐騙行為人出於「單一」之
    詐騙犯罪意思而反覆實施同種類之犯罪行為，應屬「自然行
    為單數」，雖其間或涉有詐騙未果者，或涉有詐騙得逞者，
    然此不過是基於一個自然行為單數所成立之數個詐欺既遂或
    詐欺未遂罪名，應依刑法第55條規定，論以想像競合犯，並
    從一較重之刑法第339 條第1項 之詐欺罪名處斷，而非係「
    行為複數」與「數罪併罰（犯罪之實質競合）」所欲處理之
    問題。本院既認本案詐騙集團所反覆實施者，乃「自然行為
    單數」意義下之一行為，則其自不生95年7 月1 日修正施行
    前之刑法第56條規定之連續犯問題（按：連續犯實乃以行為
    複數為其前提），亦不因連續犯規定之刪除，而衍生相關新
    舊法律比較適用之問題，併此指明。
２、關於幫助犯（本案被告）：
Ａ、按在金融機構開設帳戶，請領存摺及金融卡，係針對個人身
    分之社會信用而予以資金流通，具有強烈之屬人性格，而金
    融帳戶作為個人理財之工具，申請開設並無任何特殊限制，
    除一般民眾皆得以存入最低開戶金額之方式申請取得，一人
    同時或異時在各別金融機構申請數個存款帳戶使用概無不可
    ，其申辦手續亦極為簡便，此實屬眾所周知之事，則按諸常
    人社會經驗，苟遇不熟識者委以自己名義申請帳戶，無論其
    所恃以蒐集、徵求金融帳戶使用之名目為何，提供帳戶者對
    於該等帳戶是否係供合法使用，絕無不起疑心之理。況且，
    金融帳戶事關個人財產權益之保障，具有高度專有性，非本
    人或與本人甚為親密者，實難認有何得以「自由流通使用（
    即任意有對價或無對價交付不熟識者使用）」之理，一般人
    亦應有妥為保管及防止他人任意使用之認識，縱情況特殊致
    偶需交付他人使用，亦必深入瞭解其用途，俾免該等專有物
    品被不明人士利用或恃之為與財產有關之犯罪工具，並期杜
    絕自己金融帳戶存款遭他人冒領之風險，此實為吾人按諸生
    活認知所極易體察之常識。是以倘無正當理由而徵求他人金
    融帳戶使用者，客觀上顯然已可預見該人之犯罪意圖，係為
    恃以供某筆資金之存入、提領，且寓有隱暪該筆資金存入暨
    提領過程之意。參以今日社會，利用手機簡訊、寄送得獎通
    知，乃至謊稱其信用卡遭人盜刷、個人資料遭人盜用等手段
    ，以遂其詐欺取財目的等案件頻傳；「詐騙集團」利用大量
    徵求他人金融帳戶（俗稱人頭戶）之方式，遂其順利領取因
    詐欺所得贓款暨阻斷（或阻撓）查緝人員對其等身分追查之
    目的者，復迭經新聞媒體披露在案，是以縱令被告在提供金
    融帳戶予「詐騙集團」使用之初，其主觀尚無「必然引發該
    詐騙集團萌生恃以實施詐欺犯罪」之確信，然衡諸常情及被
    告智識暨社會經驗，被告對於「提供自己帳戶予他人使用，
    可能足以使詐騙集團恃以實施詐欺犯罪」乙節，理當有所預
    見，竟猶將上揭金融帳戶提供予如聲請書所載之行為人暨所
    屬詐騙集團使用，則無論被告曾否收受對價，被告主觀上皆
    有容忍並允許「自己帳戶經詐騙集團恃以實施詐欺犯罪」之
    意無疑。
Ｂ、刑法所指故意，非僅指「直接故意」，尚包括「間接故意（
    未必故意）」在內；又所謂「間接故意」者，乃指行為人對
    於構成犯罪事實，預見其發生而其發生並不違反其本意者而
    言（刑法第13條第2 項規定參照）；再者，幫助犯之成立，
    除行為人主觀上須出於幫助之故意，客觀上並須有幫助之行
    為；且所指「幫助行為」，係指對他人實現構成要件之行為
    施予助力者而言，至所謂之「幫助故意」，則係指行為人就
    被幫助者正欲從事犯罪或正在從事犯罪，且該犯罪有既遂之
    可能，而其行為復足以幫助他人實現構成要件者，在主觀上
    有所認識而言，尚不以行為人確知被幫助者係犯何罪名為其
    必要（惟仍需在幫助犯罪之共同認識範圍以內）；惟倘行為
    人在正犯實施犯罪以前，預為幫助行為者，則為事前幫助犯
    。茲單就本案現存事證而論，固無從證明被告即係實施詐欺
    手法之人；惟被害人帳戶內之項款，既係經由上揭方式轉入
    被告帳戶，顯見向被害人以詐術之歹徒，無非利用被告帳戶
    為其詐財工具。是以在客觀上，本案縱使查無證據足認被告
    明知利用帳戶遂行犯罪者之行為態樣，除可能供詐欺取財、
    恐嚇取財（常見類型為竊車後向車主勒索財物，即一般所稱
    「擄車勒贖」），亦有可能遭從事擄人勒贖等重大犯罪，而
    溢出被告原先幫助犯罪之共同認識範圍，然參諸前揭說明，
    被告就「自己帳戶可能足以使詐騙集團恃以實施詐欺犯罪」
    乙節，仍應有不違反其本意之不確定故意（未必故意、間接
    故意，擬制故意）；換言之，本案所涉之「詐騙集團」果恃
    被告持交之金融帳戶實施詐欺犯罪之事實，顯然不違反被告
    之本意，被告主觀上，當有幫助詐欺取財之不確定故意，客
    觀上，當有提供金融帳戶施予詐欺助力之幫助行為。
Ｃ、刑法上所謂之幫助，係指與正犯以便利，使其易於實行犯罪
    行為而言（最高法院21年上字第815 號判例參照）。幫助行
    為，只要有促成或便利正犯犯罪之實行，則其方法究為直接
    或間接，並非所問。本案被告透過「吳志遠」將其帳戶輾轉
    交給詐騙集團，無論係以幫助之故意實施幫助之行為，為直
    接幫助，或係以幫助他人實行犯罪及幫助實行幫助行為之故
    意，而對正犯之實行行為與幫助犯之幫助行為予以幫助，乃
    間接幫助，最後仍有利於正犯實行犯罪。是以不論直接幫助
    或間接幫助，均為幫助犯無訛（最高法院28年7 月25日決議
    參照）。
四、法律適用
１、所犯罪名
    核被告所為，係犯刑法第30條、第339 條第1 項之幫助詐欺
    取財罪。
２、幫助犯
Ａ、被告以幫助之意思，從事犯罪構成要件以外之行為，為從犯
    即幫助犯，應依正犯之刑減輕之。
Ｂ、按（修正前）刑法第28條所謂實施，係指犯罪事實之結果直
    接由其所發生，別乎教唆或幫助者而言，即未著手實行前犯
    陰謀預備等罪，如有共同實施情形，亦應適用該條處斷。至
    實行在現行刑法上乃專就犯罪行為之階段立言，用以別乎陰
    謀預備著手各階段之術語（司法院院字第2404號解釋參照）
    。次按現行刑法關於正犯、從犯之區別，係以其主觀之犯意
    及客觀之犯行為標準，凡以自己犯罪之意思而參與犯罪，無
    論其所參與者是否犯罪構成要件之行為，皆為正犯，其以幫
    助他人犯罪之意思而參與犯罪，其所參與者，苟係犯罪構成
    要件之行為，亦為正犯，必以幫助他人犯罪之意思而參與犯
    罪，其所參與者又為犯罪構成要件以外之行為，始為從犯（
    最高法院25年上字第2253號判決參照）。是以正犯與幫助犯
    乃互斥之概念，既成立幫助犯即不可能成立正犯。其次，刑
    法第28條僅規定2 人以上共同實行犯罪之行為者皆為「正犯
    」，則該條共同正犯之規定亦不應任意擴張，認未實行犯罪
    行為之幫助犯，亦有刑法第28條共同正犯之適用，而成立所
    謂幫助犯之共同正犯（最高法院73年台上字第2616號判例意
    旨參照）。
五、刑罰裁量
１、罪刑相當原則
Ａ、自刑罰理論觀之
    就刑罰之報應理論言之，刑罰係以其具有痛苦性之本質，來
    均衡具有不法本質之犯罪，藉以衡平行為人之罪責，使行為
    人得因責任抵償而贖罪，而社會正義得以實現義，是故強調
    「刑罰之輕重應與罪責之輕重成比例」，是為司法上之罪刑
    相當原則。其報應之內容即為自由之剝奪，亦即有期徒刑之
    相加，而監獄即為執行報應之場所。再就特別預防理論言之
    ，受刑人之犯罪係社會化過程之障礙，應使其在監執行，以
    接受再教育而求其再社會化。復就一般預防理論觀之，以對
    受刑人之施以刑罰，作為威嚇他人之手段，不過刑罰之附帶
    作用，並非其主要目的。關於刑罰之目的，通常採取綜合理
    論，各國皆然；既有報應罪責，又有預防再犯，並有嚇阻他
    人犯罪之功能；惟報應理論所強調之「刑罰之輕重應與罪責
    之輕重成比例」，仍為刑罰裁量之基本原則。
Ｂ、自憲法原則觀之
    依據前述人性尊嚴原則，「人性尊嚴不可侵犯。尊重及保護
    人性尊嚴，乃所有國家權力機構之義務。」在被告之行為責
    任確定後，其刑罰種類之賦予或自由刑之量定，均應相當而
    不可過量，否則即是違背比例原則中之相當性原則，自然不
    合司法上之「罪刑相當原則」。因此，刑事司法上之「罪刑
    相當原則」要求法官在量刑時，應依法益之位階，重所當重
    ，輕所當輕，必使罪得其刑而刑當其罪；不得重罪而輕判，
    或輕罪而重判；期使責任與刑罰得以相適應，而具有相當性
    。地藏十輪經（第三卷）云：「若犯重罪，應重治罰；若犯
    中罪，應中治罰；若犯輕罪，應輕治罰；令其慚愧，懺悔所
    犯。」其此之謂也！
２、刑罰裁量要素
    為此，本院：１、審酌被告之品行、生活狀況、智識程度、
    犯罪之動機、目的、犯罪所生之危害、犯後之態度等一切情
    狀之後，２、再斟酌拘役並無教化功能，乃不具實益之刑罰
    種類，立法上以廢除為宜，以資符合自由刑單一化之要求；
    六月以下之短期自由刑，既難有教化作用，又易使受刑人感
    染惡習，除非被告有受其執行之特殊必要，否則尚無宣告之
    必要；如其宣告，應以緩刑或易科罰金而調和之等情。３、
    再考慮該被告並未與被害人達成和解，賠償損失；惟被告是
    否應施予刑罰並使之入監獄執行，應依刑罰理論及刑事政策
    而加以考量，斟酌重點在於被告有無執行剝奪其自由，並施
    以監獄之教化，以使其再社會化之必要性，並非以其是否已
    經和解而為主要之判斷標準等情，４、並衡量本案並非嚴重
    之詐欺事件，惟被告素行不佳，有台灣高等法院被告全國前
    案紀錄表在卷可稽等情，因而認為原審簡易判決量處有期徒
    刑3月，足以使其罪刑相當，並無量刑失當之情形。
肆、據上論斷
    應依刑事訴訟法第455 條之1 第1 項、第3 項、第368 條、
    第373 條，判決如主文。
本案經檢察官乙○○到庭執行職務。
中    華    民    國    97    年    1     月    9     日
                  刑事第二庭審判長法  官  陳  志  祥
                                  法  官  楊  皓  清
                                  法  官  邰  婉  玲
以上正本證明與原本無異。
本判決不得上訴。
中    華    民    國    97    年    1     月    9     日
                                  書記官  王  月  娥
附錄：
刑法第339條第1項
意圖為自己或第三人不法之所有，以詐術使人將本人或第三人之
物交付者，處5年以下有期徒刑、拘役或科或併科1千元以下罰金
。
附件一：
臺灣基隆地方法院刑事簡易判決        96年度基簡字第1017號
聲  請  人  臺灣基隆地方法院檢察署檢察官
被      告  丙○○  男  27歲（民國○○年○月○日生）
                    身分證統一編號：Ｚ000000000號
                    住基隆市○○區○○路230巷5號1樓
                    居基隆市○○區○○路212巷32號
上列被告因詐欺案件，經檢察官聲請以簡易判決處刑（96年度偵
字第4123號），本院判決如下：
    主  文
丙○○幫助意圖為自己不法之所有，以詐術使人將本人之物交付
，累犯，處有期徒刑參月，如易科罰金，以新台幣壹仟元折算壹
日。
    事實及理由
一、本件犯罪事實、證據及應適用之法條除下列應予補充或更正
    者外，其餘均引用檢察官聲請簡易判決處刑書之記載（如附
    件）：
（一）犯罪事實欄部分：
  1、第1行「丙○○」等字後增列「於民國87年間因搶奪、加重
     竊盜犯行，經本院各判處有期徒刑7月、7月，定應執行刑1
     年，緩刑3年，嗣於90年間因妨害自由案件，經臺灣高等法
     院於90年 4月30日判處有期徒刑6月確定，嗣經法院撤銷前
     開案件之緩刑宣告，兩案合併執行後於92年1月4 日執行完
     畢出監，竟仍不知悔改，」等字。
  2、第6行「96年6月21日」等字後增列「詐騙集團之成員」。
（二）證據欄部分：
  1、「證人丙○○之證詞」更正為「證人甲○○之證詞」。
  2、「匯款單」更正為「郵局跨行匯款申請書」。
二、爰審酌被告提供其第一銀行帳戶供詐騙集團或不法份子使用
    ，助長詐騙集團或不法份子財產犯罪之風氣，致本件被害人
    甲○○受騙而匯款，實為當今社會詐財事件層出不窮之禍源
    ，造成社會互信受損，擾亂金融交易往來秩序，影響層面廣
    泛，且亦因被告提供個人帳戶，致使執法人員難以追查該詐
    騙集團或不法份子之真實身分；另考量被告犯罪動機、手段
    、智識程度、目的所生危害和犯後態度等一切情狀，量處如
    主文所示之刑，並諭知易科罰金之折算標準，以資懲儆。
三、依刑事訴訟法第449條第1項前段、第454條第2項，刑法第30
    條、第339條第1項、第47條第1項、第41條第1項前段，刑法
    施行法第1條之1，逕以簡易判決處如主文所示之刑。
中    華    民    國    96    年    10   月    23     日
                  基隆簡易庭法    官  鄭培麗
以上正本證明與原本無異。
如不服本判決，應於判決送達後10日內，向本院提出上訴書狀，
上訴於本院合議庭，並按他造當事人之人數附具繕本。
中    華    民    國    96    年    10  月     23     日
                            書 記 官  潘端典
附錄本案所犯法條全文：
（普通詐欺罪）
意圖為自己或第三人不法之所有，以詐術使人將本人或第三人之
物交付者，處5年以下有期徒刑、拘役或科或併科1千元以下罰金
。
附件二：
臺灣基隆地方法院檢察署檢察官聲請簡易判決處刑書
                                      96年度偵字第4123號
    被      告  丙○○  男  27歲（民國○○年○月○日生）
                        籍設基隆市○○區○○路230巷5號1
                        樓
                        現居基隆市○○區○○路212巷32號
                        國民身分證統一編號：Ｚ000000000號
上列被告因詐欺案件，業經偵查終結，認為宜聲請以簡易判決處
刑，茲將犯罪事實及證據並所犯法條分敘如下：
一、犯罪事實：丙○○明知提供自己帳戶予不詳人使用，可能供
    掩飾或隱匿他人犯詐欺取財等犯罪所得財物之用，竟仍不違
    其本意，於 96年6月20日，前往第一商業銀行基隆分行，開
    立 00000000000號帳戶，並當場取得金融卡，旋即將上開帳
    戶之存摺、印章、金融卡、密碼等，交予不詳之詐騙集團成
    員，幫助詐騙集團成員，於 96年6月21日以電話通知甲○○
    因交通違規被凍結資金，需將資金匯入丙○○上開帳戶之方
    式行騙，致甲○○信以為真，同日匯入新台幣130350元至丙
    ○○上開帳戶內，旋於14分鐘後即為詐騙集團提領一空，甲
    ○○報警後經警循線查獲上情。案經基隆市警察局第一分局
    報告偵辦。
二、證據：(一)被告之供述(二)證人丙○○之證詞(三)被告帳戶
    開戶及交易紀錄、匯款單。
三、所犯法條：刑法第339第1項幫助詐欺罪嫌。
四、依刑事訴訟法第451條第1項聲請逕以簡易判決處刑。
    此    致
臺灣基隆地方法院基隆簡易庭
中    華    民    國    96    年    8     月    26    日
                          檢  察  官  乙○○
本件正本經證明與原本無異
中    華    民    國    96    年    8     月    28    日
                          書  記  官  陳威志
附錄本案所犯法條：
刑法第339條第1項：
意圖為自己或第三人不法之所有，以詐術使人將本人或第三人之
物交付者，處5年以下有期徒刑、拘役或科或併科1千元以下罰金
。


司法院資訊處製作；財團法人民間司法改革基金會備份。
